臺灣板橋地方法院刑事判決　　　　　　　93年度訴字第2086號
公　訴　人　臺灣板橋地方法院檢察署檢察官
被　　　告　丙○○
指定辯護人　乙○○律師
上列被告因偽造有價證券案件，經檢察官提起公訴（93年度偵字
第15267 號），及移送併案審理（93年度偵字第15318 號、臺灣
士林地方法院檢察署93年度偵字第10286號），本院判決如下：
    主  文
丙○○連續意圖供行使之用，而偽造有價證券，處有期徒刑年
肆月。
如附表一所示偽造之支票柒紙均沒收。
    事  實
一、丙○○於民國93年4 月30日，在設於臺北縣新莊市○○街
    106 巷7 號之嘉峻工業股份有限公司（下稱嘉峻公司）內，
    竊得由其配偶即嘉峻公司負責人甲○○保管如附表一所示之
    空白支票七紙後 (親屬間竊盜部分未據提出告訴），竟意圖
    供行使之用，基於詐欺及偽造有價證券並行使之概括犯意，
    同時盜用嘉峻公司及甲○○之印鑑章蓋於前開七紙支票上，
    並於同年5 月初某日在其位於臺北縣新莊市○○○路189 巷
    10弄1 號3 樓住處，偽造附表一編號5 至7 號之支票三紙，
    又於同年5 月15日在前揭民安西路住處偽造附表一編號1至4
    號之支票四紙。嗣於如附表二所示之時地，先後將上開支票
    交付予因不知情而誤信支票為真正之游文松、黃富順、林秋
    來及綽號「阿全」之人，以借得如附表一票載金額欄所示之
    款項而行使之。嗣因甲○○發現上開支票遺失後掛失止付，
    致如附表二所示之提示者屆期向銀行提示未獲兌現後，始知
    上情。
二、案經臺北縣政府警察局三峽分局、臺北市政府警察局北投分
    局、大同分局分別報請臺灣板橋地方法院檢察署檢察官、臺
    灣士林地方法院檢察署檢察官偵查起訴及移送併案審理。
    理  由
一、證人張游淑惠、游富惠、林秋來、丁天鎮於警訊中，證人甲
    ○○、游文松、黃富順、黃健評於警訊及偵查中所為之陳述
    ，性質上雖屬證人於審判外之言詞陳述，然經本院於審判期
    日提示被告後，被告就證據能力方面並未聲明異議，且本院
    審酌上開證人與被告並無怨隙，證人甲○○且為被告之妻，
    均僅為單純之被害人，並無曲詞誣陷被告之動機，故渠等於
    案發後記憶猶新之情況下所為之言詞陳述，可信性甚高，如
    引用渠等之證言作為證據應屬適當，依刑事訴訟法第159 條
    之5 規定，即有證據能力，合先敘明。
二、訊據被告丙○○於警訊、偵查及本院審理中對於右揭犯罪事
    實均供承不諱，核與證人張游淑惠、游富惠、林秋來、丁天
    鎮於警訊中，證人甲○○、游文松、黃富順、黃健評於警訊
    及偵查中所述之情節大致相符，並有支票正反面影本及退票
    理由單、掛失止付通知書、掛失止付票據提示人資料查報表
    、遺失票據申報書各四紙、游富惠存摺中之代收票據明細表
    影本乙份附卷可稽，足認被告所為之自白與事實相符。據此
    ，本案事證明確，被告犯行堪以認定。
三、按支票為有價證券，被告意圖供行使之用，而偽造有價證券
    ，並持之向被害人借款，核其所為，係犯刑法第 201 條第
    1 項之偽造有價證券罪，其低度之行使偽造有價券行為應為
    偽造之高度行為所吸收，盜用嘉竣公司及其負責人甲○○印
    章之行為，則為其偽造有價證券之部分行為，均不另論罪。
    又被告行使系爭偽造支票向被害人借款周轉後，被害人係於
    票載發票日屆至後直接以該支票向銀行提示，並非被告屆期
    無法還款後方提示上開支票，顯見被告交付上開偽造支票並
    非供擔保或作為新債清償而借款甚明，是被告行使偽造之有
    價證券以使人交付財物，本即含有詐欺之性質，不再另論詐
    欺取財罪（參照最高法院90年度台上字第5416號判決意旨）
    。被告先後二次偽造有價證券之行為，時間緊接、方法相同
    ，所犯係構成要件相同之罪名，顯係基於概括犯意反覆為之
    ，為連續犯，應依刑法第56條之規定論以一罪並加重其刑。
    本院爰審酌被告並無前科，有卷附臺灣高等法院被告全國前
    案紀錄表可按，素行尚可，其犯罪之動機、目的在於借款牟
    利，犯罪之方法、手段、次數，所偽造及詐得之金額達263
    萬之多，對於被害人所造成之損失非輕，偽造支票影響金融
    交易秩序，暨犯罪後坦承犯行、態度良好，雖與部分被害人
    達成和解、賠償損失，但仍有高達一百多萬之金額尚未償還
    等一切情狀，處如主文所示之刑，以資懲儆。又上開偽造之
    支票雖未經扣案，惟不能證明已經滅失，不論屬於犯人與否
    ，均應依刑法第205 條之規定宣告沒收。
據上論斷，應依刑事訴訟法第299 條第1 項前段，刑法第56條、
第201 條第1 項、第205 條，罰金罰鍰提高標準條例第1 條前段
，判決如主文。
本案經檢察官郭學廉到庭執行職務。
中　　華　　民　　國　　94　　年　　2 　　月　　22　　日
                刑事第一庭審判長法　官  陳  財  旺
                                法  官  李  幼  妃
                                法  官  張  紹  省
以上正本證明與原本無異。
如不服本判決應於送達後10日內向本院提出上訴狀。
                                書記官　周  雅  玲
中　　華　　民　　國　　94　　年　　2 　　月　　22　　日
附錄本案論罪科刑法條全文：
刑法第201 條
意圖供行使之用，而偽造、變造公債票，公司股票或其他有價證
券者，處三年以上十年以下有期徒刑，得併三千元以下罰金。
行使偽造、變造之公債票、公司股票或其他有價證券或意圖供行
使之用收集或交付於人者，處一年以上七年以下有期徒刑，得併
科三千元以下罰金。
附表一：
┌─┬─────┬────┬────┬────┐
│編│票據號碼  │票據金額│票載發  │付款銀行│
│號│          │(新臺幣)│票日期  │        │
├─┼─────┼────┼────┼────┤
│1 │PB0000000 │25萬元  │93.7.1  │寶華銀行│
│  │          │        │        │新樹分行│
├─┼─────┼────┼────┼────┤
│2 │PB0000000 │25萬元  │93.7.15 │寶華銀行│
│  │          │        │        │新樹分行│
├─┼─────┼────┼────┼────┤
│3 │PB0000000 │25萬元  │93.8.1  │寶華銀行│
│  │          │        │        │新樹分行│
├─┼─────┼────┼────┼────┤
│4 │PB0000000 │25萬元  │93.7.20 │寶華銀行│
│  │          │        │        │新樹分行│
├─┼─────┼────┼────┼────┤
│5 │AQ0000000 │120萬元 │93.7.30 │臺灣企銀│
│  │          │        │        │大園分行│
├─┼─────┼────┼────┼────┤
│6 │AQ0000000 │18萬元  │93.5.20 │臺灣企銀│
│  │          │        │        │大園分行│
├─┼─────┼────┼────┼────┤
│7 │AQ0000000 │25萬元  │93.8.15 │臺灣企銀│
│  │          │        │        │大園分行│
└─┴─────┴────┴────┴────┘
附表二：
┌──┬────┬────┬───┬────┬────┐
│支票│交付時間│交付地點│收受者│提示者  │備註    │
│編號│        │        │      │        │        │
├──┼────┼────┼───┼────┼────┤
│1   │93.6.25 │臺北市承│黃富順│黃健評  │與編號2 │
│    │        │德路與民│      │        │之支票一│
│    │        │權西路附│      │        │同交付  │
│    │        │近      │      │        │        │
├──┼────┼────┼───┼────┼────┤
│2   │同上    │同上    │同上  │未提示  │        │
├──┼────┼────┼───┼────┼────┤
│3   │93年5 月│臺北市大│游文松│張游淑惠│與編號7 │
│    │底某日  │同區民權│      │        │之支票一│
│    │        │西路148 │      │        │同交付  │
│    │        │號7樓之1│      │        │        │
├──┼────┼────┼───┼────┼────┤
│4   │93年5 月│臺北縣五│綽號「│不詳    │        │
│    │中旬某日│股鄉某處│阿全」│        │        │
├──┼────┼────┼───┼────┼────┤
│5   │93年5 月│臺北市大│林秋來│丁天鎮  │        │
│    │中旬某日│同區昌吉│      │        │        │
│    │        │街108 號│      │        │        │
├──┼────┼────┼───┼────┼────┤
│6   │93年5 月│臺北市大│游文松│游富惠  │        │
│    │初某日  │同區民權│      │        │        │
│    │        │西路148 │      │        │        │
│    │        │號7樓之1│      │        │        │
├──┼────┼────┼───┼────┼────┤
│7   │93年5 月│臺北市大│游文松│不詳    │        │
│    │底某日  │同區民權│      │        │        │
│    │        │西路148 │      │        │        │
│    │        │號7樓之1│      │        │        │
└──┴────┴────┴───┴────┴────┘
